台灣台中地方法院刑事判決　　　　　　　　　　　九十一年度易字第一八七三號
　　公　訴　人　台灣台中地方法院檢察署檢察官
　　被　　　告　甲○○
　　　　　　　　乙○○
　　　　　　　　丙○○
　　　　　　　　丁○○
右列被告因違反電子遊戲場業管理條例等案件，經檢察官聲請簡易判決處刑 (九十一
年度偵字第三六九七號），本院台中簡易庭認不宜逕以簡易判決處刑，移由刑事庭依
通常程序審理，本院判決如左：
    主      文
甲○○違反未依電子遊戲場業管理條例規定辦理營利事業登記，不得經營電子遊戲場
業之規定，處有期徒刑參月，如易科罰金，以參佰元折算壹日。扣案之電動賭博機具
計肆台即滿貫大亨麻將機參台、七七七鋼珠台壹台（含開啟機台硬幣箱鑰匙貳支）及
賭資新台幣玖仟伍佰肆拾元均沒收。
乙○○、丙○○在公眾得出入之場所賭博財物，各處罰金壹仟元，如易服勞役，均以
參佰元折算壹日。扣案之電動賭博機具計肆台即滿貫大亨麻將機參台、七七七鋼珠台
壹台（含開啟機台硬幣箱鑰匙貳支）及賭資新台幣玖仟伍佰肆拾元均沒收。
丁○○無罪。
    事      實
一、甲○○在台中市○區○○路四段六十之十三號經營曉明泡沬紅茶店，明知未向主
    管機關依電子遊戲場業管理條例規定辦理營利事業登記，不得經營電子遊戲場業
    ，竟為圖謀利，自民國（下同）九十一年二月十三日起，在上址公眾得出入之場
    所擺設電動賭博機具計四台即滿貫大享麻將機三台、七七七鋼珠台一台，經營電
    子遊戲場業務，並基於概括之犯意，先後多次供不特定人賭博財物，參與賭博之
    人，每次以投入十元硬幣開分十分計算所欲開分之分數，如押中可贏得一至五十
    倍不等之分數，如未押中則所押注之分數歸甲○○取得，而於賭客不玩時，可將
    所剩分數，以一比一比例向甲○○兌換現金。嗣於同年月二十二日凌晨零時五十
    分許，適有乙○○、丙○○在上址分別與滿貫大亨麻將機、七七七鋼珠台以前開
    方式賭博財物時，為警當場查獲，並扣得上開電動賭博機具計四台（含開啟機具
    硬幣箱鑰匙二支）及機具內賭資新台幣（下同）九千五百四十元。
二、案經台中市警察局第二分局報請台灣台中地方法院檢察署檢察官偵查起訴。
    理      由
甲、被告甲○○、乙○○、丙○○有罪部分：
一、前開犯罪事實，業據被告甲○○、乙○○、丙○○迭於警訊、偵查中及本院審理
    時均坦承不諱，並有為警當場查獲之上開電動賭博機具計四台（含開啟機具硬幣
    箱鑰匙二支）、機具內賭資九千五百四十元扣案及台中市警察局第二分局立人派
    出所檢查紀錄乙份、現場照片四張附卷足憑。查被告甲○○自承未向主管機關依
    電子遊戲場業管理條例規定辦理營利事業登記，竟在店內擺設上開電動賭博機具
    計四台，經營電子遊戲場業務，可見其有違反電子遊戲場業管理條例第十五條之
    規定甚明。事證明確，被告三人之犯行均堪認定。
二、核被告甲○○、乙○○、丙○○所為，均係犯刑法第二百六十六條第一項前段之
    在公眾得出入之場所賭博財物罪。被告甲○○另違反電子遊戲場業管理條例第十
    五條之規定所為，係犯同條例第二十二條之罪。被告甲○○先後多次賭博犯行，
    時間緊接，犯罪構成要件相同，顯係基於概括犯意為之，應依連續犯之規定以一
    罪論。又被告甲○○所犯上開二罪，具有方法、結果之牽連關係，為牽連犯，依
    刑法第五十五條規定應從一重依電子遊戲場業管理條例第二十二條之罪處斷。爰
    審酌被告三人犯罪之動機、目的、手段、所生危害及犯罪後坦承犯行等一切情狀
    ，分別量處如主文所示之刑，並諭知有期徒刑易科罰金，罰金易服勞役折算之標
    準，以示懲儆。又扣案之電動賭博機具計四台即滿貫大亨麻將機三台、七七七鋼
    珠台一台（含開啟機台硬幣箱鑰匙二支）及賭資九千五百四十元，係為警查獲當
    場賭博之器具與在機具內之賭資，依刑法第二百六十六條第二項規定應予宣告沒
    收。
乙、被告丁○○無罪部分：
一、公訴意旨另以：嗣於九十一年二月二十二日凌晨零時五十分許，適有賭客丁○○
    在上開處所玩賭該賭博性電動玩具，為警在該處臨檢查獲，因認丁○○涉犯有刑
    法第二百六十六條第一項前段之公眾得出入之場所賭博財物罪嫌等語。
二、公訴人認被告丁○○涉犯有上開賭博罪嫌，無非以上開電動玩具皆為賭博性質，
    且有一至五十倍不等之輸贏為其主要論據。按犯罪事實應依證據認定之，無證據
    不得推定其犯罪事實，刑事訴訟法第一百五十四條定有明文。經查被告丁○○經
    合法傳喚無正當理由未於言詞辯論期日到庭，惟據其於警訊、偵查中之陳述，否
    認有何賭博犯行，辯稱：伊是第一次至該店玩麻將機台，當時甲○○告以如不玩
    時，所剩分數不能兌換現金，只可以寄存分數，開給分數寄存條，待下次來再玩
    ，只是娛樂用等語，核與同案被告甲○○於偵查中、本院審理時供稱：當時丁○○有問伊可否換回現金，因伊不認識丁○○，故告以不能換回現金，如不玩時尚
    有積分，可以換飲料或開給三聯單之分數寄存條，待下次來再玩等語相符，足見
    被告丁○○並不知情如不玩時，可將所剩分數，以一比一比例向被甲○○兌換現
    金無疑，尚難僅憑被告丁○○所把玩之麻將機台有一至五十倍不等輸贏之賭博性
    質，即遽予推定其確有賭博財物之情事，此外復查無其他積極證據足認被告丁○○有何賭博犯行，既無證據證明被告丁○○犯罪，依法應諭知無罪之判決。又被
    告丁○○經合法傳喚無正當理由不到庭，因本院認應諭知無罪之案件，爰不待其
    陳述逕行判決，附此明。
丙、據上論斷，應依刑事訴訟法第四百五十二條、第二百九十九條第一項前段、第三
    百零六條、第三百零一條第一項、電子遊戲場業管理條例第二十二條、刑法第十
    一條前段、第五十六條、第二百六十六條第一項前段、第二項、第五十五條、第
    四十一條第一項前段、第四十二條第二項，罰金罰鍰提高標準條例第一條前段、
    第二條，判決如主文。
中    華    民    國      九十一      年       九      月     十三      日
                                  臺灣臺中地方法院刑事第三庭
                                        法  官  朱  光  國
右正本證明與原本無異。
如不服本判決，應於判決送達後十日內向本院提出上訴狀( 應附繕本 )，上訴於臺灣
高等法院臺中分院。
                                        書記官
中    華    民    國      九十一      年       九      月     十六      日
電子遊戲場業管理條例第十五條
未依本條例規定辦理營利事業登記者，不得經營電子遊戲場業。
電子遊戲場業管理條例第二十二條
違反第十五條規定者，處行為人一年以下有期徒刑、拘役或科或併科新台幣五十萬元
以上二百五十萬元以下罰金。
刑法第二百六十六條第一項前段：
在公共場所或公眾得出入之場所賭博財物者，處一千元以下罰金。
                                                                        Ａ
